臺灣板橋地方法院刑事判決　　　　　　　94年度訴字第1608號
公　訴　人　臺灣板橋地方法院檢察署檢察官
被　　　告　甲○○
上列被告因違反毒品危害防制條例案件，經檢察官提起公訴（94
年度核退毒偵字第1421號）及移送併案審理（臺灣彰化地方法院
檢察署94年度毒偵字第4848號），被告於準備程序認罪，本院以
簡式審判程序判決如下：
    主  文
甲○○連續施用第一級毒品，處有期徒刑捌月，扣案之殘渣袋壹
只、注射針筒壹支等內之毒品海洛因殘渣（量微無法秤重）、毒
品海洛因毛重零點陸公克均沒收銷燬，盛裝上開毒品海洛因之殘
渣袋壹只、包裝袋只、注射針筒貳支均沒收。
    事  實
一、甲○○前曾於民國89年間因施用毒品案件，經檢察官先後聲
    請本院裁定送觀察、勒戒及強制戒治後，於90年4 月8 日執
    行完畢釋放，並由臺灣板橋地方法院檢察署檢察官以90年度
    戒毒偵字第312 號不起訴處分確定在案。詎其猶不知悔改，
    復基於施用第一級毒品海洛因之概括犯意，自94年4 月30日
    （起訴書誤載為同年月「29日」）為警採尿前26小時內某時
    起至同年9 月16日為警採尿前26小時內某時止，分別在其臺
    北縣中和市○○路269 號、彰化縣北斗鎮○○街15號等住處
    ，以針筒注射方式，連續施用第一級毒品海洛因多次。嗣其
    先後於(一)94年4 月29日下午5 時30分許，在其臺北縣中和市
    ○○路269 號住處為警查獲，扣得其持有供施用之內有毒品
    海洛因殘渣（量微無法秤重）之殘渣袋1 只及注射針筒1 支
    等物，並經警採尿送驗結果，驗有鴉片類嗎啡藥物陽性反應
    ；(二)94年9 月16日上午6 時30分許，在其彰化縣北斗鎮○○
    街15號住處為警查獲，扣得其持有供施用之毒品海洛因3 包
    （毛重0.6 公克）及注射針筒1 支等物，並經警採尿送驗結
    果，驗有嗎啡陽性反應，因而查獲其上開施用毒品之情。
二、案經臺北市政府警察局內湖分局移送臺灣板橋地方法院檢察
    署檢察官偵查起訴及彰化縣警察局北斗分局報請臺灣彰化地
    方法院檢察署檢察官移送併案審理。
    理  由
一、按除被告所犯為死刑、無期徒刑、最輕本刑為三年以上有期
    徒刑之罪或高等法院管轄第一審案件者外，於第一次審判期
    日前之準備程序進行中，被告先就被訴事實為有罪之陳述時
    ，審判長得告知被告簡式審判程序之旨，並聽取當事人、代
    理人、辯護人及輔佐人之意見後，裁定進行簡式審判程序，
    刑事訴訟法第273 條之1 第1 項定有明文。經核本件被告張
    家華所犯係死刑、無期徒刑、最輕本刑為三年以上有期徒刑
    以外之罪，其於準備程序中就被訴事實為有罪之陳述，經法
    官告知簡式審判程序之旨，並聽取公訴人、被告之意見後，
    本院爰依首揭規定，合議裁定由受命法官獨任進行簡式審判
    程序，合先敘明。
二、右揭犯罪事實，業據被告甲○○於本院審理時供認不諱，復
    有其持有供施用之內有毒品海洛因殘渣（量微無法秤重）之
    殘渣袋1 只及注射針筒1 支、毒品海洛因3 包（毛重0.6 公
    克）、注射針筒1 支等物扣案、暨臺灣檢驗科技股份有限公
    司出具之被告「濫用藥物尿液檢驗報告」、彰化縣衛生局煙
    毒尿液檢驗成績書各1 紙附卷足憑。又被告前曾於89年間因
    施用毒品案件，經檢察官先後聲請本院裁定送觀察、勒戒及
    強制戒治後，於90年4 月8 日執行完畢釋放，並由臺灣板橋
    地方法院檢察署檢察官以90年度戒毒偵字第312 號不起訴處
    分確定在案，亦有上開不起訴處分書及臺灣高等法院被告全
    國前案紀錄表等在卷可按。是被告於上開觀察、勒戒及強制
    戒治執行完畢釋放後，五年內再犯本件施用毒品犯行，罪證
    明確，應予依法論科。
三、核被告甲○○上開所為，係犯毒品危害防制條例第10條第1
    項之施用第一級毒品。其施用上開毒品前之持有毒品行為，
    應為施用之高度行為所吸收，不另論罪。又其所犯上開施用
    第一級毒品海洛因部分多次行為，時間密接，犯罪構成要件
    相同，顯係基於概括犯意反覆為之，應依連續犯規定論以一
    罪，並加重其刑。併案部分，公訴意旨雖未敘及，惟與起訴
    有罪部分有上述連續犯裁判上一罪關係，為起訴效力所及，
    本院應併予審究。爰審酌被告素行、對社會之危害、不知悔
    悟再犯施用毒品之情、施用毒品情節及其犯罪後坦承之態度
    等一切情狀，量處如主文所示之刑。扣案之上開殘渣袋1 只
    、注射針筒1 支等內之毒品海洛因殘渣（量微無法秤重）、
    海洛因毛重0.6 公克，均係查獲之毒品，依毒品危害防制條
    例第18條第1 項前段規定，不問屬於犯人與否，應予沒收銷
    燬；至扣案之盛裝上開毒品海洛因之殘渣袋1 只、包裝袋3
    只及注射針筒2 支等物，則係被告所有供施用毒品海洛因犯
    罪所用之物，業據被告供明在卷，惟尚非製造專供施用毒品
    使用，故非屬毒品危害防制條例第18條第1 項前段規定之「
    專供施用毒品之器具」，應另依刑法第38條第1 項第2 款規
    定，併予宣告沒收。
據上論斷，應依刑事訴訟法第273 條之1 第1 項、第299 條第1
項前段，毒品危害防制條例第10條第1 項、第18條第1 項前段、
第23條第2 項，刑法第11條前段、第56條、第38條第1 項第2 款
，判決如主文。
本案經檢察官靳開聖到庭執行職務
中　　華　　民　　國　　94　　年　　10　　月　　31　　日
                      刑事第六庭  法　官  彭  全  曄
以上正本證明與原本無異
如不服本判決應於送達後10日內向本院提出上訴狀
                                  書記官  梁  宜  庭
中　　華　　民　　國　　94　　年　　10　　月　　31　　日
附錄本案論罪科刑法條全文：
毒品危害防制條例第10條
  施用第一級毒品者，處 6 月以上 5 年以下有期徒刑。
  施用第二級毒品者，處 3 年以下有期徒刑。
